【裁判字號】    98,裁,2557
【裁判日期】    981022
【裁判案由】    電子遊戲場業管理條例
【裁判全文】
最  高  行  政  法  院  裁  定
                                      98年度裁字第2557號
上  訴  人  甲○○○○○○○○○○
訴訟代理人  鄭秀珠律師
被 上訴 人  彰化縣政府
代  表  人  乙○○
上列當事人間電子遊戲場業管理條例事件，上訴人對於中華民國
98年7月17日臺中高等行政法院98年度簡字第42號判決，提起上
訴，本院裁定如下：
    主  文
上訴駁回。
上訴審訴訟費用由上訴人負擔。
    理  由
一、對於適用簡易程序之裁判提起上訴，須經本院許可，且該許
    可以訴訟事件所涉及之法律見解具有原則性者為限，行政訴
    訟法第235條定有明文。所謂法律見解具有原則性，係指該
    事件所涉及之法律問題意義重大，而有加以闡釋之必要情形
    而言，非以其對於該訴訟當事人之勝敗有無決定性影響為斷
    ；例如對行政命令是否牴觸法律所為之判斷，或就同類事件
    高等行政法院所表示之見解相互牴觸，有由本院統一法律上
    意見或確認其意見之必要情形屬之。
二、查上訴人於彰化縣北斗鎮○○里○○路○段628號經營「吉田
    電子遊戲場」，為限制級電子遊戲場，經彰化縣警察局田中
    分局於民國97年8月24日22時臨檢時，當場查獲放任未滿18
    歲者進入，乃移由被上訴人依法裁處，被上訴人以上訴人已
    違反電子遊戲場業管理條例第17條第1項第2款規定，依同條
    例第29條裁處書處上訴人新臺幣（下同）20萬元罰鍰，上訴
    人不服，提起訴願遭決定駁回，遂提起本件行政訴訟。經原
    審法院適用簡易程序駁回其訴，上訴人仍不服提起上訴，主
    張略以：吉田釣蝦場及吉田電子遊戲場兩個場所間，不僅有
    一道牆壁阻隔彼此，其間之自動門門口尚明白標示「限制級
    未滿18歲不准進入」之警告標誌，且該自動門並非一般掃瞄
    式自動開啟之裝置，而係需另外按壓後，才能開啟。縱有人
    站在該自動門旁或自動門口，該自動門均不會開啟，足見該
    按壓自動門及隔牆顯已明確隔絕吉田釣蝦場及吉田電子遊戲
    場兩個場所。惟原判決均未就上訴人所為系爭自動門上「限
    制級未滿18歲不准進入」之警告標誌及按壓式之裝置等主張
    說明不可採信之理由，有判決不備理由之違法。又本案吉田
    電子遊戲場與吉田釣蝦場確實為兩棟建築，且為兩個分別獨
    立之室內空間，各設有不同出入口，且就建築物之外觀而言
    ，均具明顯之區別，兩者間並各自有不同之收費櫃臺，且亦
    符合200平方公尺等規定，原判決有未依法適用電子遊戲場
    業管理條例第5條第3項規定及經濟部中華民國89年12月4日
    經（89）商字第89224208號所訂立之「電子遊戲場業同一營
    業場所認定基準」第3條規定之違法云云。本院經核上訴意
    旨，乃上訴人以其對法律上見解之歧異，就原審取捨證據、
    認定事實、適用法律之職權行使，指摘其為不當，且無涉法
    律見解具有原則上之重要情事，有由本院統一法律上意見或
    確認其意見之必要情形。上訴人提起上訴，不合首揭規定，
    不應許可，其上訴難謂合法，應予駁回。
三、據上論結，本件上訴為不合法。依行政訴訟法第249條第1項
    前段、第104條、民事訴訟法第95條、第78條，裁定如主文
    。
中    華    民    國    98    年    10    月    22    日
                    最高行政法院第六庭
                        審判長法官  吳  明  鴻
                              法官  胡  方  新
                              法官  林  茂  權
                              法官  侯  東  昇
                              法官  黃  秋  鴻
以  上  正  本  證  明  與  原  本  無  異
中    華    民    國    98    年    10    月    23    日
                              書記官  王  福  瀛


司法院資訊處製作；財團法人民間司法改革基金會備份。
